# 关于可供出售金融资产债券投资的问题

提问人：一颗卤蛋 时间：2017-04-25 08:46:58
求问关于可供出售金融资产的债券投资，为什么公允价值变动额是摊余成本和公允价值的差额而不是公允价值和公允价值的差额？可供出售金融资产的后续计量不是按公允价值计量的吗？

回答人：chenyiwei
要搞清楚两个问题：期末的累计公允价值变动＝期末公允价值－期末摊余成本；本期因公允价值变动需确认的其他综合收益＝期末公允价值－期初公允价值－利息等损益影响。 可供出售金融资产的一个重要特点是：这类资产（不论是权益工具投资还是债务工具投资）对资产负债表的影响与交易性金融资产类似，即采用公允价值计量；但对利润表的影响是与以成本法或摊余成本法计量的金融资产一致的，即计入损益的金额只是利息收入（实际利率法下）或股利收入。由于实际利率法下对摊余成本的摊销也会影响债务工具投资的账面价值，所以可供出售债务工具投资对应的本期“其他综合收益——公允价值变动”的发生额并不等于期初和期末公允价值之差。